

OBJECTIF

Passioné par le domaine informatique depuis longtemps, j'ai commencé à développer en Python en 2019. J'aime les défis et je vais toujours le plus loin possible dans mes missions. Depuis que j'ai découvert le développement, je n'ai jamais arrêté d'apprendre et ai toujours repoussé mes limites. C'est dans cette optique que j'aimerais accroitre mon expérience afin de me challenger et d'en apprendre encore et toujours plus.

CONTACT

<u>^</u>

Villejust, 91140, France



07 81 10 64 66



romain.laurent@epitech.digital



Portfolio

COMPETENCES

ReactJS TypeScript

JavaScript NodeJS

Django Python

Linux GitHub

PHP MySQL

HTML/CSS SCSS

PERSONNALITÉ

Passionné Déterminé
Curieux Sérieux
Autonome Rigoureux

Romain LAURENT

Web Developer A la recherche d'un stage de 6 mois

EXPERIENCE

Notice | Stagiaire Frontend Developer | 06/2022-09/2022

Notice étant une jeune startup en plein développement, j'ai pu participer au développement et à la construction de leur outil de création de contenu destiné au web. Cette expérience m'a permis d'acquérir de nombreuses compétences, que ce soit en ReactJS, en TypeScript, dans l'utilisation de GitHub en équipe, de l'outil de communication Slack, et bien d'autres outils. Mais j'ai aussi pu développer des compétences plus larges, comme le développement d'un produit et la communication.

Epitech Digital | Lead Developer | 04/2022-06/2022

[Student Project] a 3 développeurs afin de

En tant que Lead Developer j'ai dirigé une équipe de 3 développeurs afin de développer un site web en utilisant le PHP, MySQL et le JavaScript. Nous avons créé BeeBrave, un site permettant de mettre en lien des personnes souhaitant faire une balade ou une course à pied, et pour chaque kilomètre parcouru, les participants reçoivent de l'argent qu'ils peuvent ensuite donner à une association de leur choix parmis les associations séléctionnées par BeeBrave.

Fédération Française du Bâtiment | CDD Intégrateur Web | 09/2021-10/2021

L'entreprise étant en pleine reconstruction de leur site web, j'ai participé à l'intégration de contenu sur leur site, maintenant mis en ligne, grâce au CMS SiteCore. Etant donné mon apprentissage assez rapide de ce dernier j'ai aussi aidé plusieurs salariés à son utilisation.

FORMATION

Bachelor manager de projet web spécialisé en web development | Epitech Digital | 2021 – Maintenant

En filière web development, j'apprends à développer pour du Backend et du Frontend et participe très régulièrement à des projets transversaux, mélangeant les 3 filières de l'école (Web Development, Design, Marketing) afin de répondre à des problématiques réalistes et de mettre à profit nos différentes compétences.

Baccalauréat | Cours Secondaire d'Orsay | 2006 – 2021 Obtenu en 2021 avec la mention bien, j'avais choisi les spécialités Numériques & Sciences Informatiques et Arts Plastiques, avec une option d'Italien.

HOBBIES

Je suis passionné par l'art numérique et digital, mais aussi par les jeux vidéos, l'informatique, l'apprentissage de nouvelles langues et la musique.

LANGAGES

Français – Langue Maternelle

Anglais - Professionnel

Espagnol - Débutant

Italien - Débutant